【裁判字號】    99,審易,679
【裁判日期】    990713
【裁判案由】    毒品危害防制條例
【裁判全文】
臺灣士林地方法院刑事判決             99年度審易字第679號
公  訴  人  臺灣士林地方法院檢察署檢察官
被      告  甲○○
上列被告因違反毒品危害防制條例案件，經檢察官提起公訴（99
年度毒偵字第305 號），被告於準備程序中就被訴事實為有罪之
陳述，本院裁定改依簡式審判程序審理，並判決如下：
    主  文
甲○○施用第二級毒品，累犯，處有期徒刑拾壹月。扣案之第二
級毒品甲基安非他命（驗餘總淨重陸點柒陸公克）沒收銷燬，而
包裝上開甲基安非他命之塑膠空包裝袋玖個、玻璃球壹個均沒收
。
    事實及理由
一、本件犯罪事實及證據，除引用檢察官起訴書之記載（如附件
    起訴書）外，另更正並補充：(一)犯罪事實部分：甲○○前於
    民國87年間，因施用第二級毒品案件，經法院裁定送觀察、
    勒戒後，認有繼續施用毒品之傾向，再經法院裁定令入戒治
    處所施以強制戒治，於91年1 月29日停止戒治釋放出所，並
    接續入監執行徒刑（強制戒治期滿日為91年4 月5 日），刑
    責部分則經臺灣臺北地方法院以90年度易字第372 號判決處
    有期徒刑5 月確定；另因轉讓毒品案件，經同法院以88年度
    訴字第1018號判決處有期徒刑8 月確定，上開2 案件嗣經裁
    定應執行刑為有期徒刑1 年確定，於92年1 月20日縮刑期滿
    執行完畢。復於92年間，因偽證案件，經臺灣雲林地方法院
    以91年度訴字第438 號判決處有期徒刑8 月確定；又因施用
    第二級毒品案件，經臺灣臺北地方法院以92年度簡字第4100
    號判決處有期徒刑6 月確定，並與上開案件接續執行，於93
    年7 月20日縮刑期滿執行完畢。再於94年間，因施用第一、
    二級毒品案件，經臺灣高等法院以95年度上訴字第4782號判
    決撤銷原判決改判處有期徒刑10月、10月，應執行有期徒刑
    1 年6 月，並經最高法院以96年度臺上字第2297號判決駁回
    上訴確定；另於95年間，因竊盜案件，經臺灣臺北地方法院
    以95年度易字第2711號判決處有期徒刑4 月確定；復因施用
    第二級毒品案件，經臺灣高等法院以96年度上易字第1506號
    判決撤銷原判決改判處有期徒刑8 月，減為有期徒刑4 月確
    定；又於96年間，因施用第二級毒品案件，經臺灣臺北地方
    法院以96年度易字第1052號判決處有期徒刑9 月，減為有期
    徒刑4 月又15日確定，上開5 案件嗣經裁定減刑並定應執行
    刑為有期徒刑1 年6 月確定，於97年9 月30日縮刑期滿執行
    完畢（構成累犯）。詎其猶不知悔改，復基於施用第二級毒
    品甲基安非他命之犯意，於99年1 月24日晚上某時許，在其
    位於臺北市○○區○○街268 巷30弄16號住處內，以將甲基
    安非他命置於玻璃球內燒烤吸食其煙霧之方式，施用第二級
    毒品甲基安非他命1 次。(二)起訴書證據清單及待證事實欄編
    號三所載「殘渣袋」之證據應予刪除。(三)被告甲○○於本院
    準備程序期日及審理中就上開犯罪事實自白不諱，核與起訴
    書所載之證據相符，且扣案被告所有之白色晶體9 包，經送
    請內政部警政署刑事警察局鑑識科鑑定結果認確屬第二級毒
    品甲基安非他命成分，有該局99年2 月11日刑鑑字第099001
    6818號鑑定書1 份附卷可稽，足認被告上開任意性自白與事
    實相符，本件事證明確，被告犯行洵堪認定，應依法論科。
二、核被告所為，係犯毒品危害防制條例第10條第2 項之施用第
    二級毒品罪。被告於施用第二級毒品甲基安非他命前後持有
    之低度行為為施用之高度行為所吸收，不另論罪。又被告有
    上述前科執行情形，此有臺灣高等法院被告前案紀錄表1 份
    在卷可考，其於前案有期徒刑執行完畢後，5 年以內故意再
    犯本件有期徒刑以上之罪，為累犯，應依法加重其刑。爰審
    酌被告曾因施用毒品案件經送觀察、勒戒及強制戒治，仍無
    法戒除毒癮，復多次觸犯施用毒品犯行，顯示其無戒絕之決
    心，又本件被告僅施用毒品1 次，其施用毒品係傷害自身健
    康，所生危害非鉅，且犯後已知坦承犯行，態度尚稱良好等
    一切情狀，量處如主文所示之刑，以示懲儆，公訴人求處有
    期徒刑1 年2 月，稍嫌過重。扣案之第二級毒品甲基安非他
    命（總毛重8.64公克、總淨重6.84公克、取樣0.08公克化驗
    、驗餘總淨重6.76公克）為違禁物，應依毒品危害防制條例
    第18條第1 項前段規定宣告沒收銷燬，而包裝上開甲基安非
    他命之塑膠空包裝袋9 個及玻璃球1 個均為被告所有供本件
    施用毒品犯罪所用之工具，業據被告於本院準備程序中供承
    明確，乃均依法宣告沒收。至其他扣案之第一級毒品海洛因
    1 包（淨重0.09公克）及殘渣袋1 個，均非被告所有供本件
    犯罪所用之物，另據被告於本院審理中供承明確，因與本案
    無關，故均不另宣告沒收，附此敘明。
據上論斷，應依刑事訴訟法第273 條之1 第1 項、第299 條第1
項前段、第310 條之2 、第454 條，毒品危害防制條例第10條第
2 項、第18條第1 項前段，刑法第11條、第47條第1 項、第38條
第1 項第2 款，判決如主文。
本案經檢察官張紜瑋到庭執行職務。
中    華    民    國    99    年    7     月    13    日
                  刑事第一庭法  官  雷雯華
以上正本證明與原本無異。
如不服本判決，應於收受判決後10日內向本院提出上訴書狀，並
應敘述具體理由。其未敘述上訴理由者，應於上訴期間屆滿後20
日內向本院補提理由書 (均須按他造當事人之人數附繕本)「 切
勿逕送上級法院」。
                            書記官  陳麗津
中    華    民    國    99    年    7     月    13    日
附錄本判決論罪科刑法條依據：
毒品危害防制條例第10條第2 項：
施用第二級毒品者，處3 年以下有期徒刑。

司法院資訊處製作；財團法人民間司法改革基金會備份。
